# 关于以前三无投资可供出售金融资产的重分类

提问人：田键泯 时间：2019-07-20 10:46:05
@chenyiwei，陈版主，如题，以前可供出售金融资产计提了减值，现在重分类为第三类以公允价值计量且其变动计入当期损益的金融资产后，披露是以以前可供出售金融资产的账面价值重新计入（扣除减值后），还是按照成本入账，然后以前减值部分在本年计入公允价值变动损益。

回答人：chenyiwei
以以前的可供出售金融资产的成本作为新分类下的成本，以前累计的减值准备或者公允价值变动作为新分类下的期初公允价值变动余额。